最高法院刑事裁定　　　　　　　一○○年度台抗字第六五一號
抗　告　人　何俊宏
上列抗告人因違反毒品危害防制條例等罪案件，不服台灣高等法
院台中分院中華民國一００年七月五日定應執行刑之裁定（一０
０年度聲字第一二一三號），提起抗告，本院裁定如下：
    主  文
抗告駁回。
    理  由
本件原裁定略以：抗告人何俊宏因犯如原裁定附表（以下僅記載
編號序列）編號１所示詐欺及編號２至１０所示違反毒品危害防制
條例（九罪）等十罪，經先後裁判如各該編號所示之刑，分別確
定在案；因准檢察官之聲請，依刑事訴訟法第四百七十七條第一
項，刑法第五十三條、第五十一條第五款，就所宣告之有期徒刑
部分，定其應執行刑為有期徒刑五年二月等情。抗告意旨略稱：
抗告人前因犯編號１所示之罪，經台灣彰化地方法院檢察署（下
稱彰化地檢署）檢察官准予易科罰金執行完畢；原裁定復將編號
１與編號２至１０所示之罪，重定其應執行刑為有期徒刑五年二月
，將影響抗告人在監執行時之累進處遇等相關事宜，應改以編號
２至１０所示之罪之裁判確定日期（即民國一００年五月十九日）
為基準，將編號２至１０所示之罪與抗告人於該日期之前所犯，業
經彰化地檢署以一００年度執更字第四四號執行之違反毒品危害
防制條例二罪（應執行有期徒刑一年二月）部分，另定其應執行
之刑；爰請將原裁定撤銷等語。
惟按刑法第五十條規定，裁判確定前犯數罪者，併合處罰之，屬
強制規定；其目的在使被告得依同法第五十一條各款規定，受有
限制加重刑罰之恤刑利益。查抗告人因犯編號１所示之罪，經台
灣彰化地方法院以九十七年度易字第一０九０號刑事判決，判處
有期徒刑四月，如易科罰金，以新台幣一千元折算一日確定，有
該刑事判決附於原審卷可稽（見原審卷第五至七頁）；然抗告人
於編號１之裁判確定（即九十七年十一月十七日）前，另犯編號
２至１０所示之罪，並經判處如各該編號所示之刑確定（即原法院
九十八年度上訴字第一七０七號刑事判決，並定其應執行刑為有
期徒刑五年；嗣經本院以一００年度台上字第二六三七號刑事判
決，駁回抗告人之第三審上訴確定。見原審卷第八至二七頁之相
關刑事判決），自應就全部裁判之有關有期徒刑部分，再行裁定
其應執行之刑，原定之應執行刑並因之失其效力。原裁定以編號
１至１０所示各罪所宣告之有期徒刑為基礎，於各刑中之最長期以
上，各刑合併之刑期以下，再定其應執行刑為有期徒刑五年二月
，已較原應執行之有期徒刑五年四月（即四月加上五年）為短，
尚難認係對抗告人不利；且所定之應執行刑，並未逾越法律外部
性界限及內部性界限，核屬法院裁量職權之適法行使，於法自無
不合。至編號１所示之罪原宣告之刑縱已執行完畢，亦屬檢察官
指揮執行時如何扣抵之問題，尤與原裁定之合法性無涉。又編號
２至１０所示之罪，既應與編號１所示之罪合併定應執行刑，已如
上述；自不生再以該部分之裁判確定日期為基準，另與該日期前
所犯之他罪合併定應執行刑之問題。抗告意旨執以指摘原裁定違
法，難謂有理由，應予駁回。
據上論結，應依刑事訴訟法第四百十二條，裁定如主文。
中    華    民    國  一○○  年    八    月   十一   日
                      最高法院刑事第四庭
                          審判長法官  林  永  茂  
                                法官  蘇  振  堂  
                                法官  林  立  華  
                                法官  蔡  國  在  
                                法官  陳  春  秋  
本件正本證明與原本無異
                                      書  記  官  
中    華    民    國  一○○  年    八    月   十二   日
                                                      Q